臺灣臺北地方法院刑事判決　　　　　　　　　　　　　九十一年度訴字第六九八號
　　公　訴　人　臺灣臺北地方法院檢察署檢察官
　　被　　　告　甲○○
右列被告因毒品危害防制條例案件，經檢察官提起公訴（九十一年度毒偵字第八八六
號），本院判決如左：
    主  文
甲○○施用第一級毒品，累犯，處有期徒刑柒月。
扣案如附表所示之海洛因均沒收銷燬。
    事  實
一、甲○○前於民國八十三年因肅清煙毒條例罪，經臺灣臺北地方法院判處有期徒刑
    三年四月確定，於八十五年七月六日假釋出獄，刑期至八十七年三月一日縮刑期
    滿未經撤銷假釋，以已執行論。又前於八十六年七月間因施用第一級毒品海洛因
    案件，經臺灣台北地方法院於八十七年五月二十八日以八十七年度訴字第六九五
    號裁定送勒戒處所觀察、勒戒後，認有繼續施用毒品之傾向，再於以同年七月四
    日以同案號裁定令入強制戒治，於八十七年十月三十日停止強制戒治付保護管束
    ，然在保護管束期間經採尿檢驗仍有嗎啡反應，再經本院於八十八年五月三日裁
    定撤銷停止戒治、令入戒治處所續行強制戒治，直至八十九年二月七日始戒治期
    滿，經本院於八十九年三月十五日以八十七年度訴字第六九五號判決免刑確定。
    惟甲○○仍因心情不佳，無法順利尋得工作，為逃避現實，竟又起施用第一級毒
    品海洛因之意：
  (一)為再度施用所需，與姚英漢（另案偵查）商妥分別出資新臺幣（下同）三百元、
    二百元，由姚英漢於九十一年一月十七日上午十時三十分許，在台北縣三重市信
    義公園內，以五百元之代價向一名真實姓名年籍不詳之成年男子購買如附表編號
    一所示之海洛因二包，而共同持有。惟尚未及施用，即於同日上午十一時十分許
    ，在台北縣三重市○○路四三巷五九號旁，為警當場查獲，並扣得附表編號一所
    示第一級毒品海洛因二包。
  (二)竟另又基於施用第一級毒品海洛因之犯意，於九十一年一月二十八日或二十九日
    ，在台北市○○○路圓環附近，以將海洛因摻入香煙中，非法施用第一級毒品海
    洛因一次。嗣於九十一年一月三十一日下午一時三十分許，在台北市○○區○○
    街一巷大稻埕公園旁為巡警盤檢時查獲，並於同行之柯津源身上扣得甲○○與柯
    津源共同所有如附表編號二所示之之海洛因毒品一小包
二、案經台北市政府警察局大同分局報告台灣台北地方法院檢察署檢察官偵查起訴及
    當庭追加起訴。
    理  由
一、訊據被告甲○○就於前揭(一)、(二)時地施用並持有第一級毒品海洛因乙節，於本院
    審理時均自白不諱（見本院九十一年十月七日、十一月四日筆錄），且：
  (一)事實欄(一)之事實，業與另案被告姚英漢於偵查中證述之情節相合（見台灣板橋地
    方法院檢察署九十一年度偵字第七五○一號卷第十頁）；又將扣案之粉末，由台
    北市政府警察局中正第一分局依聯勤二○四廠製造之煙毒品檢驗Ａ包初步檢驗呈
    嗎啡、海洛因反應，再送法務部調查局以化學呈色法、氣相層析質譜儀分析法為
    檢驗，含有海洛因成分等情，有台北市政府警察局中正第一分局查獲涉嫌毒品危
    害防制條例毒品初步檢驗報告單（見台灣板橋地方法院檢察署九十年度毒偵字第
    四五五號卷第十一頁）、法務部調查局九十一年二月二十一日調科壹字第○六○
    ○○五九二二號鑑定通知書（見臺灣板橋地方法院檢察署九十一年度偵字第七五
    ○一號偵查卷第十四頁）在卷可查。
  (二)事實欄(二)之事實，核與同案被告柯津源則供稱：扣案嗎啡係甲○○聯絡毒販以伊
    所有之新臺幣（下同）五百元代價購買，伊取得後正欲交予甲○○時，適員警經
    過，遂丟擲於腳邊附近，仍為警察覺等語（見臺灣士林地方法院檢察署九十一年
    度偵字第一五八六卷九十一年一月三十一日警訊、偵查筆錄）；將被告甲○○於
    事實欄(二)為警查獲時所採之尿液，經送國防部憲兵司令部刑事鑑識中心以螢光偏
    極免疫分析法、液相萃取（溶劑萃取）前處理法篩檢、氣相層析質譜儀分析法確
    認，檢驗結果認該尿液中呈煙毒（嗎啡）反應，此有國防部憲兵司令部刑事鑑識
    中心（九一）綱得字第○四七九○號檢驗通知書在卷可稽；又將扣得之粉末依聯
    勤二○四廠製造之煙毒品檢驗Ａ包初步檢驗呈嗎啡、海洛因反應，再送法務部調
    查局以化學呈色法、氣相層析質譜儀分析法為檢驗，含有海洛因成分等情，有台
    北市政府警察局大同分局查獲涉嫌毒品危害防制條例毒品初步檢驗報告單、法務
    部調查局九十一年四月三日調科壹字第○四○○○二九二四號鑑定通知書（均見
    臺灣士林地方法院檢察署九十一年度偵字第一五八六號偵查卷）在卷可查，足可
    認上開粉末為海洛因，故被告甲○○有購買毒品以供施用止癮之行為。
  (三)復被告甲○○前於八十六年七月間因施用第一級毒品海洛因案件，經臺灣台北地
    方法院於八十七年五月二十八日以八十七年度訴字第六九五號裁定送勒戒處所觀
    察、勒戒後，認有繼續施用毒品之傾向，再於以同年七月四日以同案號裁定令入
    強制戒治，於八十七年十月三十日停止強制戒治付保護管束，然在保護管束期間
    經採尿檢驗仍有嗎啡反應，再經本院於八十八年五月三日裁定撤銷停止戒治、令
    入戒治處所續行強制戒治，直至八十九年二月七日始戒治期滿，經本院於八十九
    年三月十五日以八十七年度訴字第六九五號判決免刑確定等事實，除據被告供明
    在卷外，並有台灣高等法院被告全國前案紀錄表、前揭本院裁定、判決附卷可資
    相佐，堪信為真。其於本件前揭時地再犯本件，係於前開免刑判決後五年內又施
    用毒品，而經檢察官聲請由本院於九十一年八月二十一日以九十年度九十一毒聲
    字第一三五五號裁定令入強制戒治處所施以強制戒治等情，亦有上開裁定在卷可
    參。
  (四)綜上所述依上開證人指述內容及卷附之各項文書、證物等補強證據已足資擔保被
    告於本院審理中所為之上開任意性自白之真實性，按據刑事訴訟法第一百五十六
    條之規定，自得據被告前開任意性自白及各該補強證據，採信被告任意、真實之
    自白，認本件事證明確，被告犯行洵堪認定，應予依法論科。
二、核被告甲○○施用第一級毒品海洛因之行為，核係犯毒品危害防制條例第十條第
    一項施用第一級毒品罪。又其於事實欄(一)、(二)查獲持有之行為係基於一概括之施
    用持有犯意所為，時間緊接，構成要件相同，屬連續持有之法律上一行為，其持
    有之低度行為吸用之高度行為所吸用，均不另論罪。起訴書雖僅載明事實欄(二)之
    行為提起公訴，惟被告尚有如事實欄(一)所載之其餘持有海洛因之犯罪事實，業經
    其於本院審理時供承在卷，該事實欄(一)持有部分與事實欄(二)之持有行為二者既具
    有連續上一行為關係，基於審判不可分之原則，應為起訴效力所及，且亦經蒞庭
    公訴檢察官當庭陳明補充，本院自得審理，附此敘明。又被告甲○○前於民國八
    十三年因肅清煙毒條例罪，經臺灣臺北地方法院判處有期徒刑三年四月確定，於
    八十五年七月六日假釋出獄，刑期至八十七年三月一日縮刑期滿未經撤銷假釋，
    以已執行論，有臺灣高等法院檢察署刑案紀錄簡覆表附卷可按，未滿五年，再犯
    本件有期徒刑以上之罪，為累犯，應依刑法第四十七條遞加重其刑。本院爰審酌
    毒品危害防制條例前經立法院於八十六年十月三十日三讀通過，將安非他命列為
    第二級毒品，該條例並於八十七年五月二十日公布，同年月二十二日生效，對於
    施用毒品之被告改以治療、矯治為目的，非重在處罰，是被告違反本罪實係基於
    「病患性」行為，而對他人甚少損害，且被告於本院審理中表示若有再次施用毒
    品犯行，願受重刑等強烈戒毒意願，再衡量其施用毒品及其施用時間之長短、此
    犯罪本質並無損害他人等一切情狀，特從輕量處如主文所示之刑，以示懲儆。末
    查扣案如附表所示之海洛因，係屬毒品危害防制條例第一級毒品為違禁物，已如
    前述，爰依毒品危害防制條例第十八條第一項前段、刑法第三十八條第一項第一
    款，宣告沒收、銷燬。
據上論斷，應依刑事訴訟法第二百九十九條第一項前段，毒品危害防制條例第十條第
一項、第十八條第一項前段，刑法第十一條前段、第三十八條第一項第一款、第四十
七條，判決如主文。
本案經檢察官乙○○到庭執行職務
中      華      民      國    九十一    年     十一     月     十二     日
                                      臺灣臺北地方法院刑事第三庭
                                          法  官  郭惠玲
右正本證明與原本無異。
如不服本判決，應於判決送達後十日內，向本院提出上訴狀。
                                          書記官  陳  懿
中    華    民    國     九十一    年     十一     月     十二     日
附錄本案論罪科刑法條全文：
毒品危害防制條例第十條：
施用第一級毒品者，處六月以上五年以下有期徒刑。
施用第二級毒品者，處三年以下有期徒刑。
附表：
┌──┬───┬─────┬────────┬─────────────┐
│編號│海洛因│淨重(公克)│贓證物品清單    │附註                      │
│    │      ├─────┤                │                          │
│    │數  量│毛重(公克)│                │                          │
├──┼───┼─────┼────────┼─────────────┤
│一  │貳包  │零點壹壹  │台灣板橋地方法院│原經台北市政府警察局中正第│
│    │      ├─────┤檢察署九十一煙年│一分局鑑驗毛重○‧六公克、│
│    │      │零點陸伍  │度保管字第二七號│淨重○‧○八公克，然再送法│
│    │      │          │                │務部調查局扣除包裝後秤重，│
│    │      │          │                │淨重為○‧一一公克，是考量│
│    │      │          │                │氣候潮塵等因素，採用最近時│
│    │      │          │                │間之秤重即法務部調查局之認│
│    │      │          │                │定。                      │
├──┼───┼─────┼────────┼─────────────┤
│二  │壹包  │零點零玖  │台灣台北地方法院│原經台北市政府警察局大同分│
│    │      │          │檢察署九十年度青│局鑑驗毛重○‧二公克、淨重│
│    │      ├─────┤保管字第五○四號│○‧○五公克，然再送法務部│
│    │      │零點壹伍  │                │調查局扣除包裝後秤重，淨重│
│    │      │          │                │為○‧○三公克，是考量氣候│
│    │      │          │                │潮塵等因素，採用最近時間之│
│    │      │          │                │秤重即法務部調查局之認定。│
└──┴───┴─────┴────────┴─────────────┘
